ACORDAO-COMPLETO-2558084

ACÓRDÃO 7181/2022 ATA 40/2022 - SEGUNDA CÂMARA

VISTOS, relatados e discutidos estes autos de atos de pensão civil instituídas por servidor do Instituto Nacional de Colonização e Reforma Agrária, submetidos eletronicamente, para fim de registro, à apreciação do Tribunal de Contas da União;
ACORDAM os Ministros do Tribunal de Contas da União, reunidos em Sessão da Segunda Câmara, diante das razões expostas pelo Relator, com fundamento nos arts. 71, inciso III, da Constituição Federal; 1º, inciso V, e 39, inciso II, da Lei 8.443/1992; 260, § 1º, do Regimento Interno/TCU, c/c o art. 19, inciso II, da IN TCU 78/2018, em:
9.1. considerar a apreciação do ato de pensão civil instituída por João Bercot Sobrinho prejudicada, por perda de objeto, devido ao falecimento da única pensionista, Gilda Sobral Soriano Bercot, em conformidade com o que dispõe o artigo 260, § 5º, do RITCU;
9.2. informar ao órgão que o presente Acórdão pode ser acessado por meio do endereço eletrônico www.tcu.gov.br/acordaos.

PENSÃO CIVIL. Atos de Pensão civil da unidade emissora Instituto Nacional de Colonização e Reforma Agrária, enviados ao TCU pela unidade de controle interno CONTROLADORIA-GERAL DA UNIÃO para fins de análise e julgamento

Segunda Câmara

Instituto Nacional de Colonização e Reforma Agrária.

3. Interessados/Responsáveis:
3.1. Interessada: Gilda Sobral Soriano Bercot (XXX.250.161-XX).

13.1. Ministros presentes: Bruno Dantas (Presidente), Aroldo Cedraz (Relator) e Antonio Anastasia.
13.2. Ministro-Substituto presente: Marcos Bemquerer Costa.

AROLDO CEDRAZ

Adoto, como Relatório, o parecer do representante do Ministério Público junto ao TCU (peça 8) .
	Versam os autos sobre o ato inicial de pensão civil instituída por João Bercot Sobrinho em favor de sua viúva, Gilda Sobral Soriano Bercot (peça n.º 3) .
2.	Por intermédio dos pareceres uniformes acostados às peças n.ºs 5 e 6, a Secretaria de Fiscalização de Integridade de Atos e Pagamentos de Pessoal e de Benefícios Sociais - Sefip - opina pela ilegalidade e negativa de registro da aposentadoria de peça n.º 3 devido à cumulação das parcelas de quintos com opção de função.
3.	Em consulta ao sistema Siape, verificamos que a pensionista veio a óbito, havendo cessado o pagamento do benefício (elementos de peça n.º 7) .
4.	Entendemos que a apreciação do ato concessório em questão restou prejudicada, por perda de objeto, devido à cessação dos efeitos financeiros da pensão civil.
5.	Por todo o exposto, com as vênias de estilo por divergir do encaminhamento oferecido pela Sefip às peças n.ºs 5 e 6, esta representante do Ministério Público de Contas propõe que o Tribunal considere a apreciação do ato de pensão civil deixada por João Bercot Sobrinho (peça n.º 3) prejudicada, por perda de objeto, devido ao falecimento da única pensionista, Gilda Sobral Soriano Bercot, em conformidade com o que dispõe o artigo 260, § 5.º, do regimento interno da Corte de Contas.
	É o Relatório.

não há

Procuradora-Geral Cristina Machado da Costa e Silva.

PESSOAL. PENSÃO CIVIL. ÓBITO DA ÚNICA BENEFICIÁRIA. PREJUDICADA A APRECIAÇÃO.

PENSÃO CIVIL (PCIV)

Secretaria de Fiscalização de Integridade de Atos e Pagamentos de Pessoal e de Benefícios Sociais (Sefip).

Trata-se de atos de pensão civil instituída por João Bercot Sobrinho em favor de sua viúva, Gilda Sobral Soriano Bercot, submetido eletronicamente, para fim de registro, à apreciação do Tribunal de Contas da União, de acordo com o art. 71, inciso III, da Constituição Federal. 
Em resumo, a Secretaria de Fiscalização de Integridade de Atos e Pagamentos de Pessoal e de Benefícios Sociais concluiu pela ilegalidade do ato, tendo em vista a percepção da parcela opção de forma cumulativa com quintos.
O Ministério Público junto ao TCU, por sua vez, observa que, em consulta ao sistema Siape, verificou-se que a pensionista veio a óbito, havendo cessado o pagamento do benefício (peça 7) . Considera, assim, que a apreciação do ato concessório em questão restou prejudicada, por perda de objeto, devido à cessação dos efeitos financeiros da pensão civil.
Diante das informações constantes nos autos, resta acompanhar o Parquet de Contas para considerar prejudicada a apreciação da pensão civil em exame. 
	Ante o exposto, VOTO para que o Tribunal adote a minuta de Acórdão que ora submeto à apreciação deste Colegiado.
TCU, Sala das Sessões, em 1 de novembro de 2022.
AROLDO CEDRAZ 
Relator